【裁判字號】    97,聲,1833
【裁判日期】    971225
【裁判案由】    聲請判決書登報
【裁判全文】
臺灣士林地方法院刑事裁定              97年度聲字第1833號
聲  請  人
即  告訴人  甲○○
被      告  乙○○
上列聲請人因被告妨害名譽案件，聲請將判決書登報，本院裁定
如下：
    主  文
乙○○應將本院96年度簡上字第136 號刑事確定判決如附件所示
部分登報，其刊登方式如附表所示。
登報費用由乙○○負擔。
    理  由
一、按犯刑法偽證及誣告罪章或妨害名譽及信用罪章之罪者，因
    被害人或其他有告訴權人之聲請，得將判決書全部或一部登
    報，其費用由被告負擔，刑事訴訟法第 315條定有明文。又
    依刑事訴訟法第 315條聲請將判決書之全部或一部登報，係
    向該案犯罪事實最後判決之法院聲請（司法院69年10月28日
    （69）廳刑一字第 046號及70年10月28日（70）廳刑一字第
    1104號函參照），合先敘明。
二、經查聲請人即告訴人甲○○聲請登報之本院96年度簡上字第
    136 號確定判決，被告乙○○係犯妨害名譽及信用罪章之刑
    法第310 條第1 項誹謗罪，有該案判決書在卷可稽。聲請人
    於該案係屬刑事訴訟法第315 條所稱之被害人。該案亦經判
    決被告有罪確定在案，聲請人聲請將該判決書登報，依法自
    屬有據。本院審酌被告犯罪情節，及聲請人因被告本件犯罪
    所受之名譽損害，認以將如附件所示經本院擇要摘錄事實、
    理由之判決書一部登報，已足回復告訴人之名譽，並酌定登
    報方式如附表所示。爰依刑事訴訟法第315 條、第220 條，
    裁定如主文。
中    華    民    國    97    年    12    月    25    日
                  刑事第五庭審判長法  官  李育仁
                                  法  官  黃雅君
                                  法  官  許辰舟
以上正本證明與原本無異。
如不服本裁定應於裁定送達後5 日內向本院提出抗告狀。
                                  書記官  李典育
中    華    民    國    97    年    12    月    30    日
附表：
一、刊登之報紙：蘋果日報。
二、刊登日數：壹日。
三、刊登之版面：不固定版。
四、刊登之字體：以黑色；標題四號字，內文六號字刊登。
附件：
臺灣士林地方法院刑事判決            96年度簡上字第136 號
    被告乙○○係臺北市士林區○○○路○ 段193 號兆豐國際商
    業銀行天母分行經理，甲○○為該分行之襄理，2 人因管理
    糾紛素來不睦。民國95年2 月9 日上午某時，甲○○因請假
    事宜，與其職務代理人交談，乙○○由一樓監視器發覺甲○
    ○不斷與座位後方同事交談，遂不明究理，在兆豐國際商業
    銀行天母分行2 樓營業廳，多數人均得出入並得以共見共聞
    之狀態下，公然接續以『你想看看，來銀行上班不必工作，
    還有人陪你聊天喔』、『你當一個行員這麼偷懶？』、『你
    在這裡上班妨害別人啊』、『一個月領九萬多元，不必做事
    情，這麼敢，還不知道見笑（台語）！』等語指摘甲○○，
    使甲○○之名譽受有損害。被告上開言論均係基於特定具體
    事實而發，後兼以評價性言詞「偷懶」、「不知見笑」（台
    語）等語作結，與全無事實根據抽象謾罵之侮辱行為有別，
    核其所為所犯係刑法第310 條第1 項之誹謗罪，爰處拘役40
    日，如易科罰金，以銀元300 元即新臺幣900 元折算1 日，
    減為拘役20日，如易科罰金，以銀元300 元即新臺幣900 元
    折算1 日。至被告於前揭時地亦對告訴人指稱：「受害人，
    你去跳樓啊！要跳樓你家的事啊！」及「你不知自愛」、「
    你自己要自愛一點！」、「如果工會沒有你就天下太平」等
    語，惟細繹其對話脈絡前後文，被告或係針對告訴人身為該
    銀行工會理事長，從事工會事務佔用工作時間，以及得否以
    此為由請公假從事等由而發；或係爭執中出於怨懟之詞，既
    已脫離與告訴人與後座同事聊天之具體事實，審酌被告與告
    訴人間之職場倫理關係，上揭言詞依社會通念或因失禮失儀
    而有逾矩，然尚屬其意見表達自由保障之範疇，尚不成罪，
    又未據起訴，爰不併予審理。


司法院資訊處製作；財團法人民間司法改革基金會備份。
